【裁判字號】    97,訴,468
【裁判日期】    971226
【裁判案由】    毒品危害防制條例
【裁判全文】
臺灣宜蘭地方法院刑事判決               97年度訴字第468號
公  訴  人  臺灣宜蘭地方法院檢察署檢察官
被      告  甲○○
上列被告因毒品危害防制條例案件，經檢察官提起公訴（97年度
毒偵字第841號），本院判決如下：
    主  文
甲○○施用第一級毒品，累犯，處有期徒刑壹年。
    事  實
一、甲○○前因施用毒品案件，經本院以93年度毒聲字第22號裁
    定送觀察、勒戒後，認無繼續施用毒品傾向，由臺灣宜蘭地
    方法院檢察署檢察官以92年度毒偵字第976號為不起訴處分
    確定；另因偽造文書、竊盜案件，經本院於94年12月30日，
    以94年度訴字第418號刑事判決各判處有期徒刑4月確定；再
    因施用毒品案件，經本院於94年9月5日，以94年度訴字第
    276號刑事判決，就其施用第一級毒品犯行部分判處有期徒
    刑9月、施用第二級毒品犯行部分判處有期徒刑6月確定；另
    因侵占、竊盜案件，經本院以94年度易字第337號刑事判決
    各判處有期徒刑3月、1年，經臺灣宜蘭地方法院檢察署檢察
    官就竊盜部分提起上訴，經臺灣高等法院以94年度上易字第
    2306號刑事判決，就竊盜部分撤銷改判有期徒刑1年6月確定
    ；再因施用毒品案件，經本院於94年12月12日，以94年度訴
    字第473號刑事判決判處有期徒刑1年確定。上開竊盜案件有
    期徒刑1年6月、毒品案件有期徒刑1年，經臺灣高等法院以
    96年度聲減字第3368號裁定減刑及定應執行刑有期徒刑1年1
    月，上開偽造文書案件有期徒刑4月、竊盜案件有期徒刑4月
    、毒品案件有期徒刑9月、6月、侵占案件有期徒刑3月，經
    本院以96年度聲減字第999號裁定減刑及定應執行刑有期徒
    刑11月，並與前開有期徒刑1年1月接續執行後，於96年11月
    2日執行完畢出監。
二、詎甲○○猶不知悔改，竟基於施用第一級毒品海洛因（下稱
    海洛因）之犯意，於97年8月13日晚間8時3分許往前回溯24
    小時內某日時，在不詳地點，以不詳方式施用海洛因1次。
    嗣其於97年8月13日晚間8時3分許因毒品案件接受員警訊問
    ，並採集尿液送鑑定之結果，呈嗎啡陽性反應，始知悉上情
    。
三、案經宜蘭縣政府警察局羅東分局報請臺灣宜蘭地方法院檢察
    署檢察官偵查起訴。
    理  由
一、訊據被告甲○○辯稱係於97年8月13日為警採尿前半個月施
    用海洛因1次云云。經查：被告於97年8月13日晚間8時3分許
    因毒品案件接受員警訊問，並採集尿液送鑑定之結果，呈嗎
    啡陽性反應，有宜蘭縣政府警察局羅東分局毒品犯罪嫌疑人
    尿液採驗作業管制紀錄，及慈濟大學濫用藥物檢驗中心檢驗
    總表各1紙在卷可稽，又按諸一般人服用毒品海洛因後經人
    體代謝，約30分鐘後會在尿液中檢驗出嗎啡，百分之八十的
    代謝物，會在24小時內排出，但如果吸食量較大或代謝較慢
    者，72小時內仍有可能自尿液中測出微量嗎啡反應，有法務
    部調查局92年8月18日調科壹字第09262609080號函附卷可稽
    ，被告於前開時間採尿送驗後，其尿液呈嗎啡陽性反應，足
    認被告於採尿往前回溯24小時內某日時，應有在不詳處所施
    用海洛因無訛。又被告前因施用毒品案件，經本院以93年度
    毒聲字第22號裁定送觀察、勒戒後，認無繼續施用毒品傾向
    ，由臺灣宜蘭地方法院檢察署檢察官以92年度毒偵字第976
    號為不起訴處分確定，再因施用毒品案件，經本院於94年9
    月5日，以94年度訴字第276號刑事判決，就其施用第一級毒
    品犯行部分判處有期徒刑9月、施用第二級毒品犯行部分判
    處有期徒刑6月確定，再因施用毒品案件，經本院於94年12
    月12日，以94年度訴字第473號刑事判決判處有期徒刑1年確
    定，有臺灣高等法院被告前案記錄表在卷可佐。綜上所述，
    本件事證明確，被告於觀察、勒戒執行完畢後5年內再犯施
    用毒品犯行堪予認定，應依法論科。
二、查海洛因為毒品危害防制條例第2條第2項第1款所規定之第
    一級毒品，不得擅自施用，核被告施用海洛因之行為，係犯
    毒品危害防制條例第10條第1項施用第1級毒品罪。被告施用
    行為前持有海洛因之低度行為，為其施用之高度行為所吸收
    ，不另論罪。查被告前因偽造文書、竊盜案件，經本院以94
    年度訴字第418號刑事判決各判處有期徒刑4月確定，再因施
    用毒品案件，經本院以94年度訴字第276號刑事判決，就其
    施用第一級毒品犯行部分判處有期徒刑9月、施用第二級毒
    品犯行部分判處有期徒刑6月確定，另因侵占、竊盜案件，
    經本院以94年度易字第337號刑事判決各判處有期徒刑3月、
    1年，經臺灣宜蘭地方法院檢察署檢察官就竊盜部分提起上
    訴，經臺灣高等法院以94年度上易字第2306號刑事判決，就
    竊盜部分撤銷改判有期徒刑1年6月確定，再因施用毒品案件
    ，經本院以94年度訴字第473號刑事判決判處有期徒刑1年確
    定。上開竊盜案件有期徒刑1年6月、毒品案件有期徒刑1年
    ，經臺灣高等法院以96年度聲減字第3368號裁定減刑及定應
    執行刑有期徒刑1年1月，上開偽造文書案件有期徒刑4月、
    竊盜案件有期徒刑4月、毒品案件有期徒刑9月、6月、侵占
    案件有期徒刑3月，經本院以96年度聲減字第999號裁定減刑
    及定應執行刑有期徒刑11月，並與前開有期徒刑1年1月接續
    執行後，於96年11月2日執行完畢出監，有卷附臺灣高等法
    院被告前案紀錄表可按，其受有期徒刑之執行完畢，5年內
    再犯法定刑有期徒刑以上之本罪，為累犯，依法加重其刑。
    爰審酌被告歷經毒品危害防制條例觀察、勒戒程序助其戒除
    毒癮後，不但未見成效，且因施用毒品先後經本院判處有期
    徒刑後，竟再犯本件施用毒品犯行，依其犯罪之動機、目的
    、犯罪所生之損害，及犯罪後態度等一切情狀，量處如主文
    所示之刑，以示懲儆。
據上論斷，應依刑事訴訟法第299條第1項前段，毒品危害防制條
例第10條第1項，刑法第11條前段、第47條第1項，判決如主文。
本案經檢察官郭欣怡到庭執行職務。
中    華    民    國    97    年    12    月    26    日
                  刑事第四庭審判長法  官  謝佩玲
                                  法  官  陳嘉年
                                  法  官  辜漢忠
以上正本證明與原本無異。
如不服本判決應於收受送達後十日內向本院提出上訴書狀，並應
敘述具體理由；其未敘述上述理由者，應於上訴期間屆滿後二十
日內向本院補提理由書(均須按他造當事人之人數附繕本)「切勿
逕送上級法院」。
                                  書記官  許麗汝
中    華    民    國    97    年    12    月    29    日
附錄本案論罪科刑法條全文：
毒品危害防制條例第10條第1項
施用第一級毒品者，處 6 月以上 5 年以下有期徒刑。


司法院資訊處製作；財團法人民間司法改革基金會備份。
